Michel Moura Silva



dados pessoais 38 anos, brasileiro

contato

+55 (61) 9-9301-9000 michelmourasilva@gmail.com Lúcio Costa, Guará-DF, Brazil

> in /michelmourasilva f/michelmourasilva

7/michelmourasilva

idiomas

Inglês (Boas noções com o inglês escrito - tradução. Comunicação oral razoável.)

conhecimentos

pl/sql, etl, mdx, olap, uml, modelagem relacional, modelagem dimensional, modelagem orientada objeto, business intelligence, machine learning, data science, bigdata, java, hibernate, spring data, spring boot, spring mvc, javascript, html5, css, bootstrap, json, python, flask, django, webservice soap e rest, nosql, c, c++, r language, scrum e desenvolvimento mobile android

ferramentas

Oracle Database 12c, Oracle Data Integration 12c, Mysql, Powerdesigner, Pentaho Data Integration, Postgree, Microsoft Sql Server 2016, Microsoft Sql Server Integration Service, Microsoft Sql Server Reporting Service, Microsoft Sql Server Analisys Service, Power BI, Microsoft Team Foundation Server, Microsoft Visual Studio, Microsoft Visual Studio Code, Microsoft Azure, Spring Tool Suite, Intellij Idea 2018, R Studio, Intellij Pycharm, Jupyter Notebook, Sas, Mongo Db, Elasticsearch, Git, Github, Apache, Linux

resumo

Profissional que atua na área de TI desde 2000, focando, desde 2006, na área de banco de dados. Durante todo o período de atuação na área adquiriu conhecimento, por completo, no processo de desenvolvimento de sistemas, seja como analista de negócio e requisito, desenvolvedor ou analista de dados.

Participou, ainda, de projetos de Business Intelligence como analista de negócio e desenvolvedor de mapas etl, atuando, em certo momento, no auxilio da criação de processos para elaboração e manutenção de datamarts.

Como administrador de banco de dados pôde criar soluções de politicas de segurança, armazenamento, carga de dados, recuperação de desastres e tuning em banco de dados, tanto em Microsoft SQL Server quanto em Oracle.

Como analista de dados foi responsável pela criação e homologação de modelos de dados relacionais, dimensionais e orientados a objeto. Pôde também auxiliar na criação de normas e padrões de criação de objetos de banco de dados.

Possui avançado conhecimento na linguagem PL/SQL e Python para analise de dados. Também possui conhecimento em algumas liguagens de programação tanto pra front-end quanto pra back-end, como Java.

Atualmente está se especializando em BigData e machine learning, tendo trabalhado em alguns projetos utilizando Python e Java.

experiências

07/2015-Hoje **CAST GROUP**

INEP - Brasília - DF

ADMINISTRADOR DE DADOS

- Criação de soluções de carga de dados, dataquality, analise de dados utilizando PL/SQL, ODI 12c e Python;
- Equalização de dados e estrutura em squemas do Oracle;
- · Manipulação de objetos de banco de dados e estrutura física (tablespace, partitions, directories);
- Criação e validação de modelo de dados conceitual, lógico e físico;
- · Criação de soluções de carga de dados e tuning em banco de dados;
- · Implementação de projetos big data analytics;
- · Criação de funcionalidades de mascaramento de dados sensíveis em Python e
- · Criação de funcionalidade de acesso a dados através de um serviço Rest utilizando Java e Spring.

03/2010-04/2015 CTIS INFORMÁTICA

ANATEL e Ministério da Saúde - Brasília - DF

ANALISTA DE DADOS

- · Criação de soluções de carga de dados e tuning em banco de dados;
- · Criação de soluções de acesso a dados via camada de aplicação;
- Criação e validação de modelo de dados conceitual, lógico e físico;
- Criação e implementação de soluções de BI utilizando plataforma da Microsoft (SSAS, SSRS e SSIS);
- · Criação de padrões e recomendações para modelagem de dados;
- Migração de instâncias do Microsoft SQL Server 2000 e 2005 para Microsoft SQL Server 2008;
- · Desenvolvimento de componentes de acesso a dados utilizando .net;
- Implantação do uso do pacote de BI do Microsoft SQL Server dentro da área de TI da ANATEL como ferramentas padrão para elaboração de relatórios web, ETL
- · Criação de normas e padrões de criação de objetos de banco de dados;
- · Criação de processos para elaboração e manutenção de datamarts;
- · Criação de procedimento automatizado para análise sintática de modelo de dados no Power Designer;
- · Análise e tratamento de dados espaciais utilizados no sistema Mapa da Saúde - Datasus- Ministério da Saúde;

ADMINISTRADOR DE BANCO DE DADOS

- Criação de soluções de politicas de segurança, armazenamento, carga de dados utilizando Integration Service, recuperação de desastres e tuning em banco de dados:
- Criação de soluções de acesso a dados via camada de aplicação utilizando ASP.net;
- · Criação e validação de modelo de dados conceitual, lógico e físico;

02/2006-06/2008 POLIEDRO INFORMÁTICA

Aneel - Brasília - DF

ADMINISTRADOR DE DADOS

- Criação de soluções de politicas de segurança, armazenamento, carga de dados, recuperação de desastres e tuning em banco de dados;
- · Criação de soluções de acesso a dados via camada de aplicação;
- Criação e validação de modelo de dados conceitual, lógico e físico;
- Desenvolvimento de componentes para acesso a dados utilizando .net;
- Criação e implementação de projetos de BI utilizando plataforma da Microsoft (SSAS, SSRS e SSIS);

08/2005-02/2006 TELLUS SA - INFORMÁTICA E TELECOMUNICAÇÕES

Brasília - DF

DESENVOLVEDOR WEB .NET

03/2004-08/2005 CTIS INFORMÁTICA

AGU - Brasília - DF

DESENVOLVEDOR WEB JAVA

05/2002-08/2003 **POLITEC**

Brasília - DF

DESENVOLVEDOR WEB JAVA

02/2001-04/2002 **VOETUR**

Brasília - DF

DESENVOLVEDOR WEB JAVA

02/2000-02/2001 **SEARCH INFORMÁTICA**

Brasília - DF

DESENVOLVEDOR WEB JAVA

educação

2006-2009 **Bacharel em sistema de informação** Centro

Centro universitário Euro-Americano-Brasília/DF

certificações

03/2018	Professional Scrum Product Owner I	Scrum Aliiance
---------	------------------------------------	----------------

https://www.scrum.org/user/337508

03/2018 Profissional Scrum Master I Scrum Aliiance

https://www.scrum.org/user/337508

cursos complementares

11/2018	Formação desenvolvimento em Python Web 120 horas	Alura
08/2018	Formação desenvolvimento web com Flask 110 horas	Alura
08/2018	Formação Machine Learning 30 horas	Alura
08/2018	MySQL 8 horas	Alura
08/2018	Elasticsearch 30 horas	Alura
07/2018	Formação desenvolvimento java web 100 horas	Alura
07/2018	Formação desenvolvimento java 112 horas	Alura
07/2018	MongoDB 6 horas	Alura
07/2018	Programação de Computadores e dispositivos móveis 200 horas	IFSP
06/2018	SQL Tuning - Oracle 9,5 horas	Udemy
04/2018	R language 6 horas	Udemy
04/2018	Introdução a Ciência de dados 8 horas	Data Science Academy